【裁判字號】    99,易,1074
【裁判日期】    990730
【裁判案由】    竊盜
【裁判全文】
臺灣板橋地方法院刑事判決              99年度易字第1074號
公  訴  人  臺灣板橋地方法院檢察署檢察官
被      告  丁○○
上列被告因竊盜案件，經檢察官提起公訴（99年度偵字第6950號
），本院判決如下：
    主  文
丁○○攜帶兇器竊盜，累犯，處有期徒刑壹年。
    事  實
一、丁○○前於民國於90年間，因竊盜案件，經臺灣高等法院以
    91年度上易字第2145號判決判處有期徒刑2 年6 月確定；復
    於91年間，因偽造文書案件，經臺灣臺北地方法院以93年度
    簡字第2943號判決判處有期徒刑4 月確定，上開有期徒刑2
    年6 月、4 月，嗣經臺灣臺北地方法院以94年度聲字第397
    號裁定應執行有期徒刑2 年9 月確定，經付執行，於93年3
    月23日縮刑假釋出監並交付保護管束，俟於93年8 月9 日保
    護管束期滿未經撤銷假釋，以已執行完畢論。再於93年間，
    因公共危險等案件，經本院以94年度訴字第1381號判決分別
    判處有期徒刑2 年（放火燒燬建築物及住宅部分，下稱甲罪
    ）、4 月（恐嚇危害安全部分，下稱乙罪），應執行有期徒
    刑2 年2 月，經上訴後，由臺灣高等法院以95年度上訴字第
    631 號判決駁回上訴而確定；又於94年間，因施用毒品案件
    ，經本院以94年度訴字第370 號判決判處有期徒刑7 月確定
    （下稱丙罪）；再於94年間，因施用第一、二級毒品案件，
    經臺灣士林地方法院以94年度訴字第705 號判決分別判處有
    期徒刑10月（施用第一級毒品部分，下稱丁罪）、9 月（施
    用第二級毒品部分，下稱戊罪），經上訴後，由臺灣高等法
    院以94年度上訴字第4190號駁回上訴而確定；復於94年間，
    因竊盜案件，經臺灣士林地方法院以94年度易字第343 號判
    決判處有期徒刑1 年8 月確定（下稱己罪）；其後，經臺灣
    高等法院以96年度聲減字第3132號裁定就前揭甲罪、乙罪、
    丙罪、丁罪、戊罪部分各減刑為期徒刑1 年、2 月、3 月15
    日、5 月、4 月15日，再就前揭甲、乙、丙、丁、戊、己共
    6 罪合併更定應執行有期徒刑3 年3 月確定，於97年5 月28
    日縮刑假釋出監並交付保護管束，於97年6 月19日保護管束
    期滿未經撤銷假釋，以已執行完畢論（以上於本案均構成累
    犯）。
二、詎其猶不知悔改，竟意圖為自己不法之所有，並基於竊盜之
    犯意，於98年2 月27日凌晨3 時許，在臺北縣三重市○○路
    14 4巷8 弄口，持其所有之十字螺絲起子1 支，撬開張素卿
    所有而由丙○○管領使用（起訴書誤載為丙○○所有）之車
    牌號碼FN－7267號自用小客車之車門鎖，進入車內後，再以
    上開十字螺絲起子將該車輛之電門拆解並發動引擎，竊得上
    開車輛（該車價值約新臺幣5 萬元，該車置物箱內有置放王
    薇歆之國民身分證、駕駛執照、全民健康保險卡、致理技術
    學院學員證各1 張）後駛離現場，而將該車作為代步工具。
    嗣於98年2 月27日後之某日，丁○○攜帶上開竊得之王薇歆
    證件共4 張，前往乙○○位於臺北市○○區○○路5 段59號
    2 樓住處，並將該等證件交付予乙○○，欲請乙○○代為申
    辦行動電話（乙○○所涉收受贓物罪，業經本院以99年度簡
    字第3371號判決判處有期徒刑4 月確定），嗣於98年3 月5
    日，為警在乙○○上開住處，起獲王薇歆上開遭竊證件共4
    張，始循線查悉丁○○上開竊盜犯行。
三、案經丙○○訴由臺北市政府警察局移送臺灣板橋地方法院檢
    察署檢察官偵查後簽分起訴。
    理  由
一、證據能力方面：
  (一)按刑事訴訟法第159 條第1 項雖規定，被告以外之人於審判
    外之言詞或書面陳述，除法律有規定外，不得作為證據。惟
    同法第159 條之5 第1 、2 項已規定，經當事人於審判程序
    同意作為證據，法院審酌該言詞陳述或書面陳述作成時之情
    況，認為適當者，亦得為證據。當事人、代理人或辯護人於
    法院調查證據時，知有第159 條第1 項不得為證據之情形，
    而未於言詞辯論終結前聲明異議者，視為有前項之同意（指
    同條第1 項之同意作為證據），此乃第159 條第1 項所容許
    ，得作為證據之例外規定之一。經查，本案被告丁○○及檢
    察官於言詞辯論終結前，均未就判決所引用之被告以外之人
    於審判外之陳述所調查之證據主張有刑事訴訟法第159 條第
    1 項不得為證據之情形，本院復審酌各該證據作成時並無違
    法及證明力明顯過低之瑕疵等情況，認為適當，是本案所引
    用之證人丙○○、王薇歆及乙○○3 人於審判外之陳述，均
    有證據能力。
  (二)依刑事訴訟法第198 條、第208 條規定，所謂鑑定乃指於刑
    事訴訟程序中為取得證據資料而由檢察官或法官指定具有特
    別知識經驗之鑑定人、學校、機關或團體，就特定之事物，
    以其專業知識加以分析、實驗而作判斷，以為偵查或審判之
    參考。從而，不論鑑定人或鑑定機關、學校、團體，由檢察
    官或法官視具體個案之需要而選任，其所為之鑑定即具有證
    據能力，此乃同法第159 條第1 項之「除法律有規定者外」
    之傳聞法則例外規定。是卷附法務部調查局98年12月24日調
    科參字第09800637940 號測謊報告書及臺北市政府警察局實
    驗室案件編號000000000C26號鑑驗書，係由檢察官依刑事訴
    訟法第208 條第1 項規定囑託上揭機關就被告供述之可信性
    及在車牌號碼FN -7267號自用小客車上採獲之煙蒂、檳榔渣
    、指甲剪、衛生紙檢體與被告唾液檢體DNA-STR 型別進行鑑
    定，依同法第159 條第1 項規定，屬傳聞之例外，亦有證據
    能力，均合先敘明
二、上揭事實，業據被告於本院審理時坦承不諱，核與證人即被
    害人丙○○、王薇歆於警詢時證述失竊之情節相符，並經證
    人乙○○於警詢、偵查中及本院審理時證述明確，復有臺北
    市政府警察局刑事警察大隊扣押物品目錄表、臺北縣政府警
    察局車輛協尋電腦輸入單、被害人丙○○、王薇歆分別出具
    之贓物認領保管單各1 份及竊得之證件、汽車照片共14張、
    法務部調查局98年12月24日調科參字第09800637940 號測謊
    報告書及臺北市政府警察局實驗室案件編號000000000C26號
    鑑驗書各1 份在卷可稽，足認被告之上開任意性自白核與事
    實相符。綜上，本案事證明確，被告之犯行堪以認定，應依
    法論處。
三、按十字螺絲起子為金屬製品，質地堅硬，客觀上具有危險性
    ，足傷害人之生命、身體，為兇器之一種，被告意圖為自己
    不法之所有，持上揭兇器竊取被害人之財物，核其所為，係
    犯刑法第321 條第1 項第3 款之加重竊盜罪。雖起訴書認被
    告係犯刑法第320 條第1 項之竊盜罪，而漏未記載本案被告
    為本件竊盜犯行之方法，係以十字螺絲起子為工具，撬開車
    門而為之，惟業經蒞庭公訴人於本院審理時更正補充之，此
    與起訴之社會基本事實相同，爰依法變更起訴法條。被告以
    一個竊盜行為，同時竊取被害人丙○○、王薇歆之財物，侵
    害二個財產法益，為同種想像競合犯，應依刑法第55條規定
    從一重處斷。查被告前有如事實欄所述之罪刑宣告及執行紀
    錄，有臺灣高等法院被告前案紀錄表乙份在卷可參，其於有
    期徒刑執行完畢後，5 年內故意再犯有期徒刑以上之本罪，
    為累犯，應依刑法第47條第1 項規定，加重其刑。爰審酌被
    告有上揭前科，素行非佳、及其犯罪動機、目的、所用上揭
    手段、對被害人等所生財產上損害程度，兼衡被告前於警詢
    、偵查及本院準備程序中均矢口否認犯行，迄於本院審理中
    提示告知臺北市政府警察局自上開自用小客車內採獲之煙蒂
    、檳榔渣、指甲剪、衛生紙檢體送鑑驗比對發現檢出之DNA-
    STR 型別與被告唾液DNA-STR 型別相符之結果後，被告見無
    從狡辯始坦承犯行之態度，及蒞庭公訴人具體求刑有期徒刑
    1 年暨強制工作等一切情狀，量處如主文所示之刑，以資懲
    儆。至於本案被告持以竊盜所用之十字螺絲起子1 把，並未
    扣案，且被告於本院審理時供稱業已將之丟棄，復查無積極
    證據足資證明係被告所有而仍留存之物，爰不併予諭知沒收
    ，附此敘明。
據上論斷，應依刑事訴訟法第299 條第1 項前段、第300 條，刑
法第321 條第1 項第3 款、第55條、第47條第1 項，判決如主文
。
本案經檢察官甲○○到庭執行職務。
中    華    民    國    99    年    7     月    30    日
                  刑事第十四庭法  官  林淑婷
上列正本證明與原本無異。
如不服本判決，應於判決送達後10日內敘明上訴理由，向本院提
出上訴狀 (應附繕本) ，上訴於臺灣高等法院。其未敘述上訴理
由者，應於上訴期間屆滿後20日內向本院補提理由書「切勿逕送
上級法院」。
                              書記官  莊川億
中    華    民    國    99    年    8     月    2     日
附錄本案論罪科刑法條全文：
中華民國刑法第321條
犯竊盜罪而有左列情形之一者，處6 月以上、5 年以下有期徒刑
：
一、於夜間侵入住宅或有人居住之建築物、船艦或隱匿其內而犯
    之者。
二、毀越門扇、牆垣或其他安全設備而犯之者。
三、攜帶兇器而犯之者。
四、結夥三人以上而犯之者。
五、乘火災、水災或其他災害之際而犯之者。
六、在車站或埠頭而犯之者。
前項之未遂犯罰之。

司法院資訊處製作；財團法人民間司法改革基金會備份。
